臺灣板橋地方法院刑事判決　　　　　　　100年度訴字第685號
公　訴　人　臺灣板橋地方法院檢察署檢察官
被　　　告　蕭貴鴻
選任辯護人　湯明亮律師
上列被告因毒品危害防制條例案件，經檢察官提起公訴（99年度
偵字第23876、26436號），本院判決如下：
    主  文
蕭貴鴻販賣第三級毒品，處有期徒刑壹年拾月，扣案第三級毒品
愷他命壹袋（淨重肆點零零公克，取樣零點零零零伍公克，
驗餘淨重肆點貳玖伍公克）、愷他命肆袋（淨重點壹肆肆公
克、取樣零點零零零伍公克、驗餘淨重點壹肆伍公克）、愷
他命壹袋（淨重零點伍零貳公克、取樣零點零零貳公克、驗餘淨
重零點伍公克）、行動電話壹支（含門號0000000000號SIM 卡壹
枚），3 號分裝袋貳袋、1 號分裝袋壹袋，均沒收；又販賣第二
級毒品，處有期徒刑貳年，扣案含第二級毒品MDMA、第三級毒品
愷他命成分之藍綠色圓形錠劑貳粒（淨重零點伍柒伍零公克、取
樣零點零零貳陸公克、驗餘淨重零點伍柒貳肆公克）沒收銷燬，
扣案販賣第二級毒品所得財物現金新臺幣捌佰元、前揭扣案行動
電話壹支（含門號0000000000號SIM 卡壹枚），3 號分裝袋貳袋
、1 號分裝袋壹袋，均沒收；應執行有期徒刑年陸月，前揭扣
案含第二級毒品MDMA、第三級毒品愷他命成分之藍綠色圓形錠劑
貳粒（淨重零點伍柒伍零公克、取樣零點零零貳陸公克、驗餘淨
重零點伍柒貳肆公克）沒收銷燬，前揭扣案第三級毒品愷他命壹
袋（淨重肆點零零公克，取樣零點零零零伍公克，驗餘淨重
肆點貳玖伍公克）、愷他命肆袋（淨重點壹肆肆公克、取樣
零點零零零伍公克、驗餘淨重點壹肆伍公克）、愷他命壹袋
（淨重零點伍零貳公克、取樣零點零零貳公克、驗餘淨重零點伍
公克）、前揭扣案販賣第二級毒品所得財物現金新臺幣捌佰元、
前揭扣案行動電話壹支（含門號0000000000號SIM 卡壹枚），3
號分裝袋貳袋、1 號分裝袋壹袋，均沒收。
    事  實
一、蕭貴鴻於民國98年間，因施用第二級毒品案件，經本院以98
    年度毒聲字第1604號裁定送勒戒處所施以觀察、勒戒後，因
    認無繼續施用毒品傾向，於98年12月24日出所，該次施用毒
    品犯行並經台灣板橋地方法院檢察署檢察官以98年度毒偵字
    第7511號為不起訴處分確定；詎仍未知所戒慎，明知MDMA（
    俗稱搖頭丸）、愷他命（Ketamine，俗稱K 他命）各係毒品
    危害防制條例所規定之第二、三級毒品，不得非法販賣，竟
    意圖營利，基於販賣第二級毒品MDMA、第三級毒品愷他命之
    犯意，先後為下列犯行：
(一)、於99年8 月25日晚上9 時17分10秒，以所持用0000000000門
    號手機與蔡宗憲所持用0000000000門號手機聯繫後，於同日
    晚上10時許，在台北縣板橋市（現改制為新北市板橋區○○
    ○街與永豐路口處之統一超商門口附近，以新台幣（下同）
    2 千元之價格，販賣第三級毒品愷他命1 包（淨重4.3300公
    克，取樣0.0005公克，驗餘淨重4.3295公克）與蔡宗憲。
(二)、另於99年8 月25日晚上10時8 分22秒，以所持用0000000000
    門號手機與謝明丞所持用0000000000門號手機聯繫後，旋在
    台北縣板橋市（現改制為新北市板橋區○○○街與正隆巷交
    岔路口處，以8 百元之價格，販賣含第二級毒品MDMA、第三
    級毒品愷他命成分之藍綠色圓形錠劑2 粒（淨重0.5750公克
    、取樣0.0026公克、驗餘淨重0.5724公克）與謝明丞；嗣因
    警已對蕭貴鴻所持用前揭門號進行通訊監察，而悉上情，乃
    先於99年8 月25日晚上10時10分許，在台北縣板橋市（現改
    制為新北市板橋區○○○路○ 段與中山路2 段交岔路口處，
    查獲蔡宗憲，並自蔡宗憲斯時所騎乘之機車內扣得蔡宗憲甫
    向蕭貴鴻購得之前揭第三級毒品愷他命1 包（淨重4.3300公
    克，取樣0.0005公克，驗餘淨重4.3295公克），再於99年8
    月25日晚上10時50分許，在台北縣板橋市（現改制為新北市
    板橋區○○○街與正隆巷交岔路口處查獲謝明丞，併扣得謝
    明丞適向蕭貴鴻所購得之前揭含第二級毒品MDMA、第三級毒
    品愷他命成分之藍綠色圓形錠劑2 粒（淨重0.5750公克、取
    樣0.0026公克、驗餘淨重0.5724公克），又於99年8 月25日
    晚上11時15分許，在臺北縣板橋市（現改制為新北市板橋區
    ○○○街90號1 樓查獲蕭貴鴻，並扣得其持有之愷他命5 袋
    （其中4 袋毛重3.838 公克、淨重3.144 公克、取樣0.0005
    公克、驗餘淨重3.1435公克；另1 袋毛重0.9730公克、淨重
    0.502 公克、取樣0.002 公克、驗餘淨重0.5 公克）、電子
    磅秤1 臺、吸管1 根、卡片2 張、3 號分裝袋2 袋、1 號分
    裝袋1 袋、本票1 張、現金2 萬3 千元、內含0000000000門
    號SIM 卡1 枚之行動電話1 支、內含0000000000門號SIM 卡
    1 枚之行動電話1 支、拉K 盤2 個等物。
二、案經臺北縣（現改制為新北市）政府警察局移送臺灣板橋地
    方法院檢察署檢察官偵查後起訴。
    理  由
壹、程序部分：
一、按被告以外之人於審判外之陳述，雖不符合同法第159 條之
    1 至第159 條之4 之規定，但經當事人於審判程序同意作為
    證據，法院審酌該言詞陳述或書面陳述作成時之情況，認為
    適當者，亦得為證據。當事人、代理人或辯護人於法院調查
    證據時，知有第159 條第1 項不得為證據之情形，而未於言
    詞辯論終結前聲明異議者，視為有前項之同意，刑事訴訟法
    第159 條之5 定有明文。查本判決所引用之供述證據，當事
    人於本院準備程序中均表示無意見而不予爭執，且迄言詞辯
    論終結前均未聲明異議，本院審酌上開證據資料製作時之情
    況，尚無違法不當及證明力明顯過低之瑕疵，亦認為以之作
    為證據應屬適當，揆諸前開規定，前揭證據資料均有證據能
    力。
二、又按被告以外之人於審判外之言詞或書面陳述，除法律有規
    定者外，不得作為證據，刑事訴訟法第159 條第1 項定有明
    文；刑事訴訟法第159 條第1 項所謂「除法律有規定者外」
    ，係指同法第159 條之1 至之5 及第206 條等規定；而法院
    或檢察官得囑託醫院、學校或其他相當之機關、團體為鑑定
    ，或審查他人之鑑定，並準用第203 條至第206 條之1 之規
    定，鑑定之經過及其結果，應命鑑定人以言詞或書面報告，
    刑事訴訟法第208 條第1 項前段、第206 條第1 項亦有明定
    ；查卷附交通部民用航空局航空醫務中心就本案查扣之毒品
    愷他命5 包所製作之航藥鑑字第0000000 號鑑定書、就本案
    於蔡宗憲所騎乘之機車內扣得第三級毒品愷他命1 包（淨重
    4.3300公克，取樣0.0005公克，驗餘淨重4.3295公克）所製
    作之航藥鑑字第0000000 號鑑定書、就本案於謝明丞身上所
    查扣之含第二級毒品MDMA、第三級毒品愷他命成分之藍綠色
    圓形錠劑2 粒（淨重0.5750公克、取樣0.0026公克、驗餘淨
    重0.5724公克）所製作之航藥鑑字第0995958 號鑑定書，係
    臺北縣政府警察局刑事警察大隊依檢察官事前概括之囑託送
    請實施鑑定，視同檢察官選任或囑託而為之鑑定報告，依刑
    事訴訟法第159 條第1 項、第198 條、第206 條規定，該等
    鑑驗書屬傳聞法則之例外，應有證據能力。
貳、實體部分：
一、認定犯罪事實所憑之證據、理由
    訊據被告蕭貴鴻對前開犯罪事實於警詢、偵查、本院審理中
    坦認在卷，並經證人蔡宗憲、謝明丞於警詢、偵查中證述明
    確；而員警因對被告所持用0000000000門號進行通訊監察，
    而悉被告本案販賣毒品犯嫌，乃先於99年8 月25日晚上10時
    10分許，在台北縣板橋市（現改制為新北市板橋區○○○路
    ○ 段與中山路2 段交岔路口處，查獲蔡宗憲，並自蔡宗憲斯
    時所騎乘之機車內扣得蔡宗憲甫向被告購得之前揭第三級毒
    品愷他命1 包，再於99年8 月25日晚上10時50分許，在台北
    縣板橋市（現改制為新北市板橋區○○○街與正隆巷交岔路
    口處查獲謝明丞，併扣得謝明丞適向被告所購得之前揭含第
    二級毒品MDMA、第三級毒品愷他命成分之藍綠色圓形錠劑2
    粒，又於99年8 月25日晚上11時15分許，在臺北縣板橋市（
    現改制為新北市板橋區○○○街90號1 樓查獲被告等情，亦
    有偵查卷附之臺北縣（現改制為新北市）政府警察局刑事警
    察大隊99年8 月26日北縣警刑三字第0990137422號函暨該函
    所附逕行搜索報告書（見99年度偵字第23876 號偵查卷第62
    、63頁）；另員警於99年8 月25日晚上10時10分許，在台北
    縣板橋市（現改制為新北市板橋區○○○路○ 段與中山路2
    段交岔路口處，查獲蔡宗憲，併在蔡宗憲騎乘之機車內所扣
    得白色結晶1 袋，經鑑定，淨重4.3300公克，取樣0.0005公
    克，驗餘淨重4.3295公克，檢出第三級毒品Ketamine成分；
    員警於99年8 月25日晚上10時50分許，在台北縣板橋市（現
    改制為新北市板橋區○○○街與正隆巷交岔路口處查獲謝明
    丞，在謝明丞身上所查扣之藍綠色圓形錠劑2 粒，經鑑定，
    淨重0.5750公克、取樣0.0026公克、驗餘淨重0.5724公克，
    檢出含第二級毒品MDMA、第三級毒品Ketamine成分；而員警
    查獲被告時，所扣得白色結晶4 袋，經鑑定，毛重3.838 公
    克、淨重3.144 公克、取樣0.0005公克、驗餘淨重3.1435公
    克，檢出Ketamine成分，另白色粉末1 袋，經鑑定，毛重0.
    9730公克、淨重0.502 公克、取樣0.002 公克、驗餘淨重0.
    5 公克，檢出Ketamine成分等情，亦有交通部民用航空局航
    空醫務中心航藥鑑字第0995958 、0000000 、0000000 號鑑
    定書（見99年度偵字第23876 號偵查卷第134 頁、本院卷）
    在卷可稽；此外，並有被告於99年8 月25日晚上9 時17分10
    秒，以所持用0000000000門號手機與蔡宗憲所持用00000000
    00門號手機聯繫，對話內容談及蔡宗憲要跟被告拿重量5 公
    克東西（指第三級毒品愷他命）之通訊監察譯文（見99年度
    偵字第23876 號偵查卷第167 頁正面），及被告於99年8 月
    25日晚上10時8 分22秒，以所持用0000000000門號手機與謝
    明丞所持用0000000000門號手機聯繫，對話內容談及謝明丞
    要跟被告拿藍鴿（指含第二級毒品MDMA、第三級毒品愷他命
    成分之藍綠色圓形錠劑）的通訊監察譯文（見99年度偵字第
    23876 號偵查卷第167 頁背面）在卷可憑，佐以被告於98年
    間，即因施用第二級毒品案件，經本院以98年度毒聲字第16
    04號裁定送勒戒處所施以觀察、勒戒後，因認無繼續施用毒
    品傾向，98年12月24日出所，該次施用毒品犯行並經台灣板
    橋地方法院檢察署檢察官以98年度毒偵字第7511號為不起訴
    處分確定等情，有台灣高等法院被告前案紀錄表可稽，是被
    告既有施用毒品前科紀錄，其對於毒品價格昂貴，取得不易
    ，毒品交易為政府檢警機關嚴予取締之犯罪，法律並就此懸
    有重典處罰，當知之甚稔，自客觀以言，倘無利可圖，其何
    需自己出資販入毒品，甘冒重典後，仍以原價買賣上開毒品
    予他人之理，足見被告販入上開毒品之價格必較所賣出之價
    格低廉，而有從中賺取差價牟利之營利意圖，併業已獲利灼
    然甚明，綜上事證，俱徵被告前開自白，核與事實相符，可
    以採信，從而，本件事證明確，被告犯堪以認定。
二、應適用之法律、科刑審酌事由、沒收物之處理
(一)、按MDMA（俗稱搖頭丸）、愷他命（Ketamine，俗稱K 他命）
    各係毒品危害防制條例第2 條第2 項第2 、3 款所規定之第
    二、三級毒品，是核被告如事實欄一(一)所為之販賣愷他命1
    包與蔡宗憲之行為，係犯毒品危害防制條例第4 條第3 項之
    販賣第三級毒品罪；其如事實欄一(二)所為販賣藍綠色圓形錠
    劑毒品2 粒與謝明丞之行為，因被告所販賣與謝明丞之毒品
    ，除含有第二級毒品MDMA成分外，尚兼含第三級毒品愷他命
    成分，是核被告此部分所為，係犯毒品危害防制條例第4 條
    第2 項、第3 項之販賣第二級毒品罪及販賣第三級毒品罪，
    以上二罪係一行為所犯，應依刑法第55條之規定，從較重之
    販賣第二級毒品罪處斷，茲公訴人就被告同時販賣含第三級
    毒品愷他命成分之藍綠色圓形錠劑毒品2 粒與謝明丞之行為
    部分，雖未據起訴，然因此部分與起訴被告販賣含有第二級
    毒品MDMA成分之藍綠色圓形錠劑毒品2 粒與謝明丞且經本院
    認定有罪之行為，乃以一行為所為，即具有想像競合犯之裁
    判上一罪關係，本院自應併予審究；至被告持有第二級毒品
    MDMA之低度行為，為其販賣第二級毒品MDMA之高度行為所吸
    收，不另論罪（本件並無積極證據證明被告上開販賣愷他命
    犯行前所持有愷他命之純質淨重達20公克以上，自不生適用
    毒品危害防制條例第11條第5 項即持有第三級毒品達一定數
    量罪規定之問題，再毒品危害防制條例就單純持有純質淨重
    未達20公克第三級毒品之行為，未有刑罰之規定，則本案被
    告自不產生持有第三級毒品愷他命之低度行為，為販賣之高
    度行為所吸收之問題）；又被告就上開販賣第二級毒品、販
    賣第三級毒品犯行，於偵查及審判中均自白犯行，均應依毒
    品危害防制條例第17條第2 項之規定，各減輕其刑；再按刑
    之量定，為求個案裁判之妥當性，法律固賦予法院裁量權，
    但此項裁量權之行使，除應依刑法第57條規定，審酌行為人
    及其行為等一切情狀，為整體之評價，並應顧及比例原則與
    平等原則，使罪刑均衡，輕重得宜，以契合社會之法律感情
    ，又刑法第59條規定犯罪之情狀可憫恕者，得酌量減輕其刑
    ，其所謂「犯罪之情狀」，與同法第57條規定科刑時應審酌
    之一切情狀，並非有截然不同之領域，於裁判上酌減其刑時
    ，應就犯罪一切情狀（包括第57條所列舉之10款事項），予
    以全盤考量，審酌其犯罪有無可憫恕之事由（即有無特殊之
    原因與環境，在客觀上足以引起一般同情，以及宣告法定低
    度刑，是否猶嫌過重等等），以為判斷（參照最高法院95年
    度台上字第6157號判決），而同為販賣毒品之人，其原因動
    機不一，犯罪情節未必盡同，或有大盤毒梟者，亦有中、小
    盤之分，甚或僅止於吸毒者友儕間為求互通有無之有償轉讓
    者亦有之，其販賣行為所造成危害社會之程度自屬有異，然
    法律科處此類犯罪，就被告所犯之毒品危害防制條例第4 條
    第2 項之販賣第二級毒品罪所規定之法定本刑同為無期徒刑
    或7 年以上有期徒刑，得併科1 千萬元以下罰金，就被告所
    犯之販賣第三級毒品罪所規定之法定本刑則同為5 年以上有
    期徒刑，得併科7 百萬元以下罰金，不可謂不重，於此情形
    ，倘依其情狀處以相當之有期徒刑，即足以懲儆，並可達防
    衛社會之目的者，自非不可依客觀之犯行與主觀之惡性二者
    加以考量其情狀，是否有可憫恕之處，適用刑法第59條之規
    定酌量減輕其刑，期使個案裁判之量刑，能斟酌適當，符合
    比例原則；查被告本件所為之販賣第二、三級毒品犯行，固
    值非難，然其本案犯行當時年僅19歲，思慮欠周，而其各該
    販賣對象僅有1 人，販賣價格為2 千元、8 百元，與大量出
    售第二、三級毒品以賺取巨額利潤者，尚屬有別，是以其犯
    罪情節論，惡性尚非重大不赦，若以毒品危害防制條例第4
    條第2 、3 項所規定之法定本刑科處刑罰，乃屬情輕法重，
    在客觀上非無足以引起一般之同情，容有情堪憫恕之處，本
    院認依其之情狀，處以相當之有期徒刑，已足以懲儆，並可
    達防衛社會之目的，爰就被告被訴販賣第二、三級毒品部分
    ，均再適用刑法第59條規定，各酌量減輕其刑，並均遞減之
    ；至其前開所犯販賣第二級毒品罪、販賣第三級毒品罪間，
    犯意各別、行為互殊，自應予分論併罰。
(二)、爰審酌被告為謀一己之私利，即販賣第二、三級毒品予他人
    施用，嚴重損及國民健康，然其犯後坦承犯行，甚有悔意，
    兼衡被告販賣第二、三級毒品之次數各僅1 次、各次販賣所
    得之金額僅2 千元、8 百元，並斟酌其犯罪動機、目的、手
    段、素行等一切情狀，就其前開2 犯行，分別量處如主文所
    示之刑，並定其應執行之刑，以示儆懲。
(三)、沒收物之諭知：
(1)、就被告如事實欄一(一)所述之販賣第三級毒品愷他命犯行部分
    ：
、按毒品危害防制條例第2 條第2 項規定，毒品依其成癮性、
    濫用性及對社會危害性分為4 級，並就製造、運輸、販賣、
    意圖販賣而持有、以非法方法使人施用、引誘他人施用及轉
    讓不同品項之毒品等行為，分別定其處罰。至於施用或持有
    第3 、4 級毒品之純質淨重未逾一定數量者，因其可罰性較
    低，故未設處罰之規定，僅就施用或持有第1 、2 級毒品科
    以刑罰。惟鑑於第3 、4 級毒品均係管制藥品，特於同條例
    第11條之1 明定無正當理由，不得擅自持有；第18條第1 項
    中段復規定查獲之第3 、4 級毒品，無正當理由而擅自持有
    者，沒入銷燬之。從而，依同條例第18條第1 項中段應沒入
    銷燬之毒品，專指查獲施用、持有第三、四級毒品而言；倘
    係查獲製造、運輸、販賣、意圖販賣而持有、以非法方法使
    人施用、引誘他人施用或轉讓第三、四級毒品，既屬同條例
    相關法條明文規定處罰之犯罪行為，即非該條項應依行政程
    序沒入銷燬之範圍。又同條例第19條第1 項所定「供犯罪所
    用或因犯罪所得之物」，係指犯第4 條至第9 條、第12條、
    第13條或第14條第1 項、第2 項之罪所用或所得之物，不包
    括毒品本身在內，自不得援為第三、四級毒品之沒收依據。
    是以犯第4 條第3 項販賣第3 級毒品罪而言，第三級毒品本
    身為其販賣之標的，非屬供「販賣第三級毒品所用之物」；
    必係遂行販賣該毒品使用之物，始屬「供犯罪（犯第4 條第
    3 項之販賣第3 級毒品罪）所用之物」，其理至明。又同條
    例對於查獲之製造、運輸、販賣、意圖販賣而持有、以非法
    方法使人施用、引誘他人施用及轉讓第三、四級毒品之沒收
    ，並無特別規定，如其行為已構成犯罪，則該毒品即屬不受
    法律保護之違禁物，應回歸刑法之適用，依刑法第38條第1
    項第1 款之規定沒收（最高法院98年度台上字第6117號判決
    意旨參照），準此，扣案第三級毒品愷他命1 袋（淨重4.33
    00公克，取樣0.0005公克，驗餘淨重4.3295公克）、愷他命
    4 袋（毛重3.838 公克、淨重3. 144公克、取樣0.0005公克
    、驗餘淨重3.1435公克）、愷他命1 袋（毛重0.9730公克、
    淨重0.502 公克、取樣0.002 公克、驗餘淨重0.5 公克）暨
    包裝前開毒品之包裝袋6 只，因該等包裝袋係直接包覆毒品
    ，內各沾有微量之愷他命殘留而無法析離，均應依刑法第38
    條第1 項第1 款規定宣告沒收，至愷他命鑑驗耗用之部分，
    既滅失而不存在，自毋庸為沒收之諭知；而扣案行動電話1
    支（含門號0000000000號SIM 卡壹枚）、3 號分裝袋2 袋、
    1 號分裝袋1 袋，係被告所有，持供本件犯行所用之物，爰
    依毒品危害防制條例第19條第1 項規定宣告沒收。
、次按犯毒品危害防制條例第4 條至第9 條、第12條、第13條
    或第14條第1 項、第2 項之罪者，其供犯罪所用或因犯罪所
    得之財物均沒收之，如全部或一部不能沒收時，追徵其價額
    或以其財產抵償之，毒品危害防制條例第19條第1 項固定有
    明文；惟本條屬相對義務沒收之規定，是其自有刑法第38條
    第1 項第3 款、第3 項前段規定之適用，即以屬犯人所有者
    ，方得宣告沒收，再者，毒品危害防制條例第19條第1 項既
    採義務沒收主義（相對義務沒收），則其犯罪所得之對價，
    不問其中成本若干，利潤多少，固應全部諭知沒收，惟因法
    條既明文「因犯罪所得之財物」，是其沒收範圍必以犯人實
    際所得者為限，苟無所得或尚未取得者，即無從為沒收、追
    徵或以財產抵償之諭知（最高法院96年度台上字第2331號判
    決意旨參照）；茲被告以2 千元價格販賣第三級毒品愷他命
    與蔡宗憲之行為，蔡宗憲尚未交付2 千元與被告等情，經證
    人蔡宗憲於偵查中證述在卷，是本件被告並未實際取得販賣
    第三級毒品之報酬2 千元，依諸前開最高法院判決意旨，既
    尚難認被告此部分犯行實際上已有犯罪所得，即不予宣告沒
    收或以其財產抵償之，併此敘明。
(2)、就被告如事實欄一(二)所述之販賣第二、三級毒品犯行部分：
    扣案含第二級毒品MDMA、第三級毒品愷他命成分之藍綠色圓
    形錠劑2 粒（淨重0.5750公克、取樣0.0026公克、驗餘淨重
    0.5724公克），應依毒品危害防制條例第18條第1 項前段規
    定，宣告沒收銷燬，至送驗耗損部分之毒品既已費失，爰不
    另宣告沒收銷燬，而上開含第二級毒品MDMA之藍綠色圓形錠
    劑2 粒，雖亦含有第三級毒品愷他命成分，惟既經本院宣告
    沒收銷燬，即不再依刑法第38條第1 項第1 款規定重複宣告
    沒收；另按金錢為代替物，重在兌換價值，而不在原物，自
    難拘泥於沒收原物之理論，認沒收販賣毒品所得之金錢，以
    當場查獲扣押者為限，苟能證明其為販賣毒品所得之金錢，
    均應予以沒收（最高法院92年度臺上字第5227號判決參照）
    ；是扣案被告販賣第二、三級毒品所得財物現金8 百元，為
    被告此部分販賣毒品所得之財物，茲依毒品危害防制條例第
    19條第1 項之規定宣告沒收，另前揭扣案行動電話1 支（含
    門號0000000000號SIM 卡壹枚），3 號分裝袋2 袋、1 號分
    裝袋1 袋，係被告所有，持供本件犯行所用之物，亦應依毒
    品危害防制條例第19條第1 項規定宣告沒收。
(3)、其餘扣案之電子磅秤1 臺、吸管1 根、卡片2 張、本票1 張
    、現金2 萬2 千2 百元（本案由警扣案之現金計達2 萬3 千
    元，經扣除其中800 元為被告如事實欄一(二)所述之販賣毒品
    所得財物後，餘2 萬2 千2 百元）、內含0000000000門號SI
    M 卡1 枚之行動電話1 支、拉K 盤2 個等物，與被告本案犯
    行，無直接關聯，即不於本案併予宣告沒收，核此敘明。
據上論斷，應依刑事訴訟法第299 條第1 項前段，毒品危害防制
條例第4 條第2 項、第3 項、第17條第2 項、第18條第1 項前段
第19條第1 項，刑法第11條、第55條、第51條第5 款、第59條、
第38條第1 項第1 款，判決如主文。
本案經檢察官高智美到庭執行職務。
中    華    民    國   100    年    5     月    31    日
                  刑事第二十庭審判長法  官  林家賢
                                    法  官  鄧雅心
                                    法  官  陳明偉
以上正本證明與原本無異。
如不服本判決，應於收受送達後十日內向本院提出上訴書狀，其
未敘述上訴之理由者並得於提起上訴後十日內向本院補提理由書
（均須按他造當事人之人數附繕本）「切勿逕送上級法院」。
                                    書記官  尤怡文
中    華    民    國   100    年    5     月    31    日
附錄：本案論罪科刑法條全文
毒品危害防制條例第4條
製造、運輸、販賣第一級毒品者，處死刑或無期徒刑；處無期徒
刑者，得併科新臺幣2千萬元以下罰金。
製造、運輸、販賣第二級毒品者，處無期徒刑或7年以上有期徒
刑，得併科新臺幣1千萬元以下罰金。
製造、運輸、販賣第三級毒品者，處5年以上有期徒刑，得併科
新臺幣7百萬元以下罰金。
製造、運輸、販賣第四級毒品者，處3年以上10年以下有期徒刑
，得併科新臺幣3百萬元以下罰金。
製造、運輸、販賣專供製造或施用毒品之器具者，處1年以上7年
以下有期徒刑，得併科新臺幣1百萬元以下罰金。
前五項之未遂犯罰之。